zh-CN: 静音垫表面处理工艺: 阳极氧化; 拉丝; 漆面; 哑光; 电镀; 抛光; 粉末涂层; 缎面; 无漆; 其他
vi: Kết thúc bằng âm thanh: Anode hóa; Đánh xước; Sơn mài; Mờ; Mạ; Đánh bóng; Sơn tĩnh điện; Satin; Không sơn mài; Khác
cs: Povrchová úprava dusítka: Eloxované; Kartáčované; Lakované; Matné; Pokovené; Leštěné; S práškovým nástřikem; Saténové; Nelakované; Ostatní
bg-BG: Покритие на заглушителя: Анодизиран; Четкан; Лакиран; Матов; С покритие; Полиран; С прахово покритие; Сатен; Нелакиран; Друго
sl-SI: Površinska obdelava dušilca: Anodizirano; Brušeno; Lakovano; Mat; Prevlečeno; Polirano; Prašno barvano; Satenasto; Nelakovano; Drugo
ja: ミュート仕上げ: アルマイト; ブラッシュド; ラッカー; マット; メッキ; ポリッシュド; パウダーコート; サテン; アンラッカー; その他
pt-PT: Acabamento silencioso: Anodizado; Escovado; Lacado; Mate; Banhado; Polido; Revestimento em pó; Acetinado; Não lacado; Outro
fr: Finition de la sourdine: Anodisé; Brossé; Laqué; Mat; Plaqué; Poli; Thermolaqué; Satiné; Non laqué; Autre
zh-TW: 弱音器表面處理: 陽極氧化; 拉絲; 上漆; 霧面; 鍍層; 拋光; 粉末塗層; 緞面; 未上漆; 其他
fi: Vaimentava pinta: Anodisoitu; Harjattu; Lakattu; Matta; Pinnoitettu; Kiillotettu; Jauhemaalattu; Satiini; Lakkaamaton; Muu
el: Φινίρισμα σιγαστήρα: Ανοδιωμένο; Βουρτσισμένο; Λακαρισμένο; Ματ; Επιμεταλλωμένο; Γυαλισμένο; Επικαλυμμένο με πούδρα; Σατινέ; Χωρίς λάκα; Άλλο
th: จบแบบเงียบ: อะโนไดซ์; ขัดลายเส้น; เคลือบแลคเกอร์; ด้าน; ชุบโลหะ; ขัดเงา; เคลือบสีฝุ่น; ซาติน; ไม่เคลือบแลคเกอร์; อื่นๆ
tr: Susturucu yüzey kaplaması: Eloksallı; Fırçalanmış; Lakeli; Mat; Kaplama; Parlatılmış; Toz boyalı; Saten; Lakesiz; Diğer
da: Dæmperens finish: Anodiseret; Børstet; Lakeret; Mat; Belagt; Poleret; Pulverlakeret; Satin; Ulakeret; Andet
de: Finish des Dämpfers: Eloxiert; Gebürstet; Lackiert; Matt; Plattiert; Poliert; Pulverbeschichtet; Satiniert; Unlackiert; Sonstiges
sv: Dämpare – ytbehandling: Anodiserad; Borstad; Lackad; Matt; Pläterad; Polerad; Pulverlackerad; Satin; Olackad; Övrigt
hu: Tompító bevonata: Eloxált; Szálcsiszolt; Lakkozott; Matt; Bevonatos; Polírozott; Porfestett; Szatén; Lakkozatlan; Egyéb
es: Acabado del silenciador: Anodizado; Cepillado; Lacado; Mate; Chapado; Pulido; Recubrimiento en polvo; Satinado; Sin lacar; Otro
sk-SK: Povrchová úprava tlmiča: Eloxovaný; Brúsený; Lakovaný; Matný; Pokovovaný; Leštený; Práškovo lakovaný; Saténový; Nelakovaný; Iné
lt-LT: Slopintuvo apdaila: Anoduota; Šlifuota; Lakuota; Matinė; Dengta; Poliruota; Dengta milteliniu būdu; Satininė; Nelakuota; Kita
pt-BR: Mudo acabamento: Anodizado; Escovado; Laqueado; Fosco; Banhado; Polido; Revestimento em pó; Acetinado; Não laqueado; Outro
ro-RO: Finisaj pentru surdină: Anodizat; Periat; Lăcuit; Mat; Placat; Lustruit; Vopsit cu pulbere; Satinat; Nelăcuit; Altele
en: Mute finish: Anodized; Brushed; Lacquered; Matte; Plated; Polished; Powder-coated; Satin; Unlacquered; Other
nl: Demper afwerking: Geanodiseerd; Geborsteld; Gelakt; Mat; Geplateerd; Gepolijst; Gepoedercoat; Satijn; Ongelakt; Anders
ko: 뮤트 마감: 아노다이징; 브러시드; 래커; 무광; 도금; 폴리시드; 파우더 코팅; 새틴; 언래커; 기타
it: Finitura del sordino: Anodizzato; Spazzolato; Laccato; Opaco; Placcato; Lucidato; Verniciato a polvere; Satinato; Non laccato; Altro
pl: Wykończenie tłumika: Anodowane; Szczotkowane; Lakierowane; Matowe; Platerowane; Polerowane; Malowane proszkowo; Satynowe; Nielakierowane; Inne
nb: Demperfinish: Anodisert; Børstet; Lakkert; Matt; Belagt; Polert; Pulverlakkert; Sateng; Ulakkert; Annet
ru: Отделка сурдины: Анодированное; Шлифованное; Лакированное; Матовое; С покрытием; Полированное; С порошковым покрытием; Сатиновое; Нелакированное; Другое
hr-HR: Završetak prigušivanja: Anodizirano; Brušeno; Lakirano; Mat; Obloženo; Polirano; Plastificirano; Satensko; Nelakirano; Ostalo